臺灣臺南地方法院刑事判決　　　　　　　　　　　　九十三年度簡上字第二三七號
　　上　訴　人　臺灣臺南地方法院檢察署檢察官
　　被　　　告　乙○○
右列上訴人因竊盜案件，不服本院九十三年度簡字第一八五七號中華民國九十三年八
月十三日第一審簡易判決（聲請簡易處刑書案號：九十三年度速偵字第八一號），提
起上訴及移
年度偵字第九九八○號），被告於本院審理時就被訴事實為有罪之陳述，經本院管轄
之第二審合議庭裁定行簡式審判程序，本院判決如左：
    主      文
原判決撤銷。
乙○○連續攜帶兇器竊盜，處有期徒刑拾月。
    事實及理由
一、本件犯罪事實：乙○○於民國（下同）九十三年七月三十日上午九時許，在臺南
    市○區○○路成功大學校區大門前，基於意圖為自己不法所有之概括犯意，持不
    詳人所有之機車鑰匙，竊取陳怡微所有，平日交其妹丙○○使用，價值新臺幣（
    下同）一萬元之車號ＳＺＰ－九七六號輕型機車一部，得手後供己代步使用。嗣
    於同年八月一日下午三時四十分許，乙○○騎乘上開贓車行經臺南市○○區○○
    路三段與華平路口時，為警攔檢查獲。乙○○又於九十三年八月二日凌晨二時二
    十分許，在臺南市○○市○○路二三三巷十五號前，承前意圖為自己不法所有之
    概括犯意，持不詳人所有之機車鑰匙，竊取翁宏銘所有價值一萬元之車號ＮＪＺ
    －八七二號重型機車一部，得手後供己代步使用。乙○○並於九十三年八月十六
    日下午六時許，在臺南縣永康市○○○路八十九號前，本於上揭竊盜之概括犯意
    ，以持螺絲起子，撬開車內置物箱竊取備用鑰匙之方式，竊取價值約一萬元之車
    牌號碼ＮＭＱ－八五七號重型機車一輛。案經臺南市警察局第四分局報告臺灣臺
    南地方法院檢察署檢察官偵查後聲請簡易判決處刑暨臺南縣警察局永康分局報告
    臺灣臺南地方法院檢察署檢察官偵查後移送本院併辦。
二、本件係經被告乙○○於本院當庭表示認罪，而以簡式審判程序加以審理，有本院
    九十三年十月二十日審判筆錄附卷足憑，則依據刑事訴訟法第二百七十三條之二
    、同法第一百五十九條第二項之規定，不適用傳聞法則有關限制證據能力之相關
    規定，合先敘明。
三、右揭犯罪事實，有左列證據可證：
  (一)、被告於本院審理時就檢察官起訴之犯罪事實坦承不諱；
  (二)、被害人丙○○、告訴人翁宏銘、官素玉及證人葉閔宏在警詢中之指述；
  (三)、車輛竊盜、車牌失竊作業查獲車輛認可資料三紙、扣押書二紙、被害人丙○○
      立具之贓證物品認領保管收據及告訴人翁宏銘、官素玉立具之贓物認領保管單
      各一紙；
  (四)、扣案之鑰匙二支。
    本件事證明確，被告之犯行，均洵堪認定。
四、按刑法第三百二十一條第一項第三款之攜帶兇器竊盜罪，係以行為人攜帶兇器竊
    盜為其加重條件，此所謂兇器，其種類並無限制，凡客觀上足對人之生命、身體
    、安全構成威脅，具有危險性之兇器均屬之，且祇須行竊時攜帶此種具有危險性
    之兇器為已足，並不以攜帶之初有行兇之意圖為必要，是以，螺絲起子、鉗子等
    一般家庭日常工具，只要客觀上足對人之身體、生命構成威脅，即屬該款所指之
    兇器，最高法院七十九年度台上字第五二五三號判例意旨、司法院七十四年廳刑
    一字第三一三號函亦可資參照。故本件被告乙○○著手竊取車牌號碼ＮＭＱ－八
    五七號重機車時，所使用之螺絲起子一支，客觀上既具有危險性，且質地堅硬，
    足以傷害人之身體及危害人之生命，顯具危險性，應認係屬兇器至明。核被告乙
    ○○所為，係犯刑法第三百二十條第一項之普通竊盜罪、第三百二十一條第一項
    第三款之加重竊盜罪。被告先後三次竊盜犯行，時間緊接，觸犯構成要件相同之
    罪名，顯係基於概括犯意反覆為之，為連續犯，應依刑法第五十六條規定以刑法
    第三百二十一條第一項第三款之攜帶兇器竊盜之一罪論，並加重其刑。檢察官雖
    僅就「被告於九十三年七月三十日上午九時許，在臺南市○區○○路成功大學校
    區大門前，持不詳人所有之機車鑰匙，竊取陳怡微所有，平日交其妹丙○○使用
    ，價值一萬元之車號ＳＺＰ－九七六號輕型機車一部」乙節提起公訴，然被告乙
    ○○就移送併辦部分（臺灣臺南地方法院檢察署九十三年度偵字第八七九四號、
    九十三年度偵字第九九八○號），與前揭聲請簡易判決處刑部分，有連續犯之裁
    判上一罪關係，業如前述，本院自得就各該部分一併予以審理。又檢察官聲請簡
    易判決處刑意旨未及論列被告攜帶兇器竊盜之犯行，而認被告所為係犯刑法第三
    百二十條第一項之普通竊盜罪，惟因其所犯之加重竊盜犯行與普通竊盜犯行間，
    係連續犯裁判上一罪之關係，基本事實同一，本院應予審理，並變更其起訴法條
    。原審以被告犯行明確，依法論罪科刑，固非無見，惟查：原審就前揭移送併辦
    部分，未及審酌，即有未洽。是檢察官上訴意旨，指摘原判決不當，即屬有據，
    自應由本院予以撤銷改判。爰審酌被告犯罪動機、目的係貪圖不法利益，所竊得
    財物價值及數量，犯後坦認犯行，顯見態度良好，尚有悔悟之心等一切情狀，量
    處如主文第二項所示之刑，以示懲儆。又扣案之機車鑰匙二支，雖為供被告犯本
    罪所用之物，惟不屬被告所有，爰均不依刑法第三十八條第一項第二款之規定宣
    告沒收；至螺絲起子一支並未扣案，無從證明現仍存在，此部分亦不另行宣告沒
    收。
五、按檢察官聲請以簡易判決處刑之案件，經法院認為有第四百五十一條之一第四項
    但書之情形者，應適用通常訴訟程序審判之。又對於簡易判決之上訴，準用刑訴
    法第三編第一章及第二章之規定。管轄第二審之地方法院合議庭受理簡易判決上
    訴案件，應依通常程序審理，其認案件有刑訴法第四百五十二條之情形者，應撤
    銷原判決，逕依通常程序為第一審判決，刑事訴訟法第四百五十二條、法院辦理
    刑事訴訟簡易程序案件應行注意事項第十四項分別定有明文。查本案被告所犯前
    揭之罪，有刑事訴訟法第四百五十一條之一第四項但書第二款之情形，依前揭法
    律規定，應由本院合議庭逕依通常程序審理後，而為第一審之判決，檢察官或被
    告如不服本判決，仍得於法定上訴期間內提起上訴，附此敘明。
據上論斷，應依刑事訴訟法第四百五十五條之一第一項、第三項、第三百六十九條第
一項前段、第三百六十四條、第二百七十三條之一第一項、第二百九十九條第一項前
段、第三百十條之二、第四百五十四條第一項、第二項、第三百條，刑法第五十六條
、第三百二十條第一項、第三百二十一條第一項第三款，判決如主文。
本案經檢察官甲○○到庭執行職務
中      華      民      國    九十三    年    十    月      二十九      日
                                  臺灣臺南地方法院刑事第十二庭
                                      審判長法  官  謝瑞龍
                                            法  官  徐千惠
                                            法  官  黃翰義
右正本證明與原本無異。
如不服本判決，應於判決送達後十日內，向本院提出上訴狀。
                                            書記官  林憶梅
中      華      民      國    九十三    年    十    月      二十九      日
附錄本案論罪科刑法條全文：
中華民國刑法第三百二十條
意圖為自己或第三人不法之所有，而竊取他人之動產者，為竊盜罪，處五年以下有期
徒刑、拘役或五百元以下罰金。
意圖為自己或第三人不法之利益，而竊佔他人之不動產者，依前項之規定處斷。
前二項之未遂犯罰之。
中華民國刑法第三百二十一條
犯竊盜罪而有左列情形之一者，處六月以上、五年以下有期徒刑：
一  於夜間侵入住宅或有人居住之建築物、船艦或隱匿其內而犯之者。
二  毀越門扇、牆垣或其他安全設備而犯之者。
三  攜帶兇器而犯之者。
四  結夥三人以上而犯之者。
五  乘火災、水災或其他災害之際而犯之者。
六  在車站或埠頭而犯之者。
前項之未遂犯罰之。
